臺灣高雄地方法院刑事判決　　　　　　　　　　　　九十三年度交易字第二三三號
　　公　訴　人　臺灣高雄地方法院檢察署檢察官
　　被　　　告　戊○○　男民.
右列被告因業務過失傷害案件，經檢察官提起公訴（九十三年度調偵字第六○二號）
，本院判決如左：
    主  文
戊○○從事業務之人，因業務上之過失傷害人，處有期徒刑伍月，如易科罰金，以參
佰元折算壹日。
    事  實
一、戊○○考領有職業聯結車駕駛執照，其係丙○○○貨運股份有限公司（以下簡稱
    高豐公司）所僱用之司機，平時以駕駛該公司所有之聯結車載送貨物，為從事駕
    駛業務之人，其於民國九十三年一月九日上午十時十分許，駕駛登記為高豐公司
    所有車牌號碼ＪＮ─○二五號營業貨運曳引車及Ｙ五─三○號營業半拖車所組成
    之聯結車載運砂石，沿高雄市左營區○○○路由東往西方向行駛，行經大中一路
    與榮總路交岔路口時，本應注意汽車行駛時，駕駛人應注意車前狀況，並隨時採
    取必要之安全措施，及汽車行駛至交岔路口，其行進應遵守燈光號誌之指示，而
    依當時天候晴朗，日間自然光線，柏油路面乾燥無缺陷，亦無其他障礙物，視距
    良好，且依其智識、能力亦無不能注意之情事，詎疏未注意車前狀況，復未遵照
    該路口大中一路上之交通號誌已轉換為紅燈號誌之指示停車，即貿然闖紅燈駛入
    該交岔路口，適有考領有普通小型車駕駛執照之乙○○駕駛車牌號碼ＹＦ─七二
    二○號自用小客車搭載甲○○，沿高雄市左營區○○○路由西往東方向行駛，行
    經大中一路與榮總路交岔路口，欲左轉榮總路時，亦疏未注意車前狀況，並遵守
    該路口大中一路上之交通號誌已轉換為紅燈號誌，且無紅燈可左轉之燈光號誌，
    即貿然紅燈左轉榮總路駛入該交岔路口，戊○○見狀後因而煞避不及，致所駕駛
    之聯結車車頭撞及乙○○所駕駛自用小客車之右側車身，致使乙○○因而受有腹
    部及四肢挫傷之傷害，甲○○則受有頭部外傷、軀幹及四肢多處鈍挫傷之傷害。
    戊○○於肇事後，留在現場主動向據報前往現場處理且不知肇事者為何人之高雄
    市政府警察局交通大隊第十分隊警員庚○○坦承駕車肇事，嗣並接受本院裁判。
二、案經乙○○、甲○○訴由臺灣高雄地方法院檢察署檢察官偵查起訴。
    理  由
一、訊據被告戊○○固坦承係高豐公司所僱用之司機，並有於右揭時、地駕駛高豐公
    司所有之聯結車，因肇事而與告訴人乙○○所駕駛之自用小客車發生碰撞，致使
    告訴人乙○○、甲○○因而受傷之事實，惟矢口否認有何過失傷害之犯行，辯稱
    ：伊是綠燈直行，並沒有闖紅燈，是告訴人乙○○突然左轉，伊煞車不及才撞到
    的云云。然查，本件車禍係因被告闖紅燈始與告訴人乙○○所駕駛之自用小客車
    發生碰撞等情，業據告訴人乙○○、甲○○分別於警詢、偵查中指述綦詳（見九
    十三年度偵字第一四○七一號卷第十三頁、第十七頁、第四十五頁），並據證人
    即現場目擊之人己○○於警詢、偵查中及本院審理時證稱：伊當時騎機車沿大中
    一路由東往西方向行駛，在大中一路與榮總路口停紅燈，車牌號碼ＹＦ─七二二
    ○號自用小客車在大中一路西往東方向要左轉榮總路，此時大中一路是紅燈，聯
    結砂石車從伊左後方闖紅燈衝過去才會撞上自用小客車發生車禍，並且拖行了很
    遠砂石車才停住等語明確（見九十三年度偵字第一四○七一號卷第二十一頁、第
    四十七頁及本院卷第三十九頁至第四十四頁），顯見被告確有未遵守燈光號誌之
    指示而闖紅燈之行為至明。又細繹卷附肇事現場照片及警製道路交通事故現場圖
    、道路交通事故調查報告表所示（見九十三年度偵字第一四○七一號卷第二十九
    頁至第三十六頁），本件車禍發生後，告訴人乙○○所駕駛之自用小客車停於大
    中一路由東往西方向之內側快車道上，頭北尾南，被告所駕駛之聯結車車頭緊接
    著告訴人乙○○所駕駛自用小客車右側車門，亦停於內側快車道上，車後留有二
    道滑胎痕，左右各為三十七˙○公尺及三十六˙八公尺，滑胎痕起點在該交岔路
    口上，而證人即告訴人乙○○於本院審理時證稱：伊走到路口時大中一路是綠燈
    ，到白線停止線時就變紅燈，伊就停下來，等到榮總路的燈號變成綠燈伊才左轉
    ，是從停止線開始左轉的等語（見本院卷第四十六頁），證人即現場處理之警員
    庚○○於本院審理時亦證述：該路口之交通號誌是三色正常號誌，大中一路東向
    西或西向東方向號誌都是三色號誌，西向東方向號誌紅燈時不可以左轉等語（見
    本院卷第三十六頁、第三十八頁），再參以被告所駕駛之聯結車車頭受損，而告
    訴人乙○○所駕駛之自用小客車右側車身受損等情研判，顯見本件車禍之發生確
    係被告駕駛聯結車行駛至交岔路口，未注意車前狀況，復未遵守交通號誌之指示
    停車，即貿然闖紅燈駛入該交岔路口，致煞避不及而撞上亦疏未注意車前狀況，
    並違規紅燈左轉由告訴人乙○○所駕駛之上開自用小客車之右側車身，至為灼然
    。是被告前開所辯並未闖紅燈云云，顯係卸責飾詞，委不足採。
二、按汽車行駛時，駕駛人應注意車前狀況，並隨時採取必要之安全措施；又汽車行
    駛至交岔路口，其行進應遵守燈光號誌，道路交通安全規則第九十四條第三項、
    第一百零二條第一項第一款分別定有明文。此為汽車駕駛人之被告所應注意之義
    務，被告既考領有職業聯結車駕駛執照，對於前揭規定自應知悉甚詳，且當時天
    候晴朗，日間自然光線，柏油路面乾燥無缺陷，亦無其他障礙物，視距良好等情
    ，有前揭道路交通事故調查報告表可憑，且依被告智識、能力亦無不能注意之情
    事，竟疏未注意車前狀況，復未遵守交通號誌之指示停車，即貿然闖紅燈駛入該
    交岔路口，致肇事使告訴人乙○○、甲○○受傷，被告之駕駛行為有過失，灼然
    甚明。又告訴人乙○○確因本件車禍受有腹部及四肢挫傷之傷害，告訴人甲○○
    則因本件車禍受有頭部外傷、軀幹及四肢多處鈍挫傷之傷害，有高雄榮民總醫院
    診斷證明書二紙在卷可稽（見九十三年度偵字第一四○七一號卷第二十六頁、第
    二十七頁），是被告上開之過失行為與告訴人乙○○、甲○○所受傷害間，顯均
    有相當因果關係。雖告訴人乙○○亦有疏未注意車前狀況，並違規紅燈左轉之過
    失行為，對於其因本件道路交通事故所受傷害之發生，固亦有過失，惟仍無解於
    被告過失責任之認定，附此敘明。本件事證明確，被告過失致人受傷之犯行洵堪
    認定。
三、核被告戊○○所為，係犯刑法第二百八十四條第二項前段之業務過失傷害罪。被
    告一過失行為，侵害告訴人乙○○及甲○○二人之身體健康法益，係一行為而觸
    犯數罪名之同種想像競合犯，應依刑法第五十五條規定，以一罪論。被告於肇事
    後，犯罪未被發覺前，主動向前往處理且尚不知肇事者為何人之高雄市政府警察
    局交通大隊第十分隊警員庚○○坦承駕車肇事乙節，業據證人庚○○於本院審理
    時證述屬實（見本院卷第三十七頁、第三十八頁），嗣並接受本院裁判，當已合
    於自首之規定，應依刑法第六十二條前段規定，減輕其刑。爰審酌被告因疏未注
    意前揭道路交通安全規則之規定而駕車肇事致告訴人等受傷，所為非是，惟念其
    犯後坦承部分犯行，態度尚佳，而迄今尚未與告訴人等達成和解，賠償告訴人等
    所受之損害，及告訴人等所受之傷勢，而告訴人乙○○就本件車禍之發生亦有上
    開過失等一切情狀，量處如主文所示之刑，並諭知易科罰金之折算之標準，以資
    懲儆。
據上論斷，應依刑事訴訟法第二百九十九條第一項前段，刑法第二百八十四條第二項
前段、第五十五條、第六十二條前段、第四十一條第一項前段，罰金罰鍰提高標準條
例第一條前段、第二條，判決如主文。
本案經檢察官丁○○到庭執行職務。
中　　　華　　　民　　　國　　九十四　　年　　　一　　　月　　 十一 　　日
                              　    臺灣高雄地方法院交通法庭
　                              　　　　審判長法　官   黃仁松
                                              法　官   陳威龍
                                              法　官   陳玉聰
右正本證明與原本無異。
如不服本判決，應於判決送達後十日內，向本院提出上訴狀。
　                                    　　　  書記官   鄭淑臻
中　　　華　　　民　　　國　　九十四　　年　　　一　　　月　　 十二 　　日
附錄本判決論罪科刑法條全文：
刑法第二百八十四條第二項前段
從事業務之人，因業務上之過失傷害人者，處一年以下有期徒刑、拘役或一千元以下
罰金。
